【裁判字號】    92,交抗,1059
【裁判日期】    921107
【裁判案由】    違反道路交通管理處罰條例
【裁判全文】
臺灣高等法院交通事件裁定                      九十二年度交抗字第一○五九號
    抗  告  人
    即受處分人  甲○○
右抗告人因違反道路交通管理處罰條例案件，不服臺灣臺北地方法院九十二年度交聲
字第七九三號，中華民國九十二年九月二十三日裁定，提起抗告，本院裁定如左：
    主  文
抗告駁回。
    理  由
一、按汽車停車時，在停車場內或路邊准停車處所停車時，應依規定停放，不得紊亂
    ，道路交通安全規則第一百十二條第一項第十四款定有明文。又汽車駕駛人停車
    時，停車時間、位置、方式、車種不依規定者，處新臺幣（下同）六百元以上一
    千二百元以下罰鍰，道路交通管理處罰條例第五十六條第一項第九款復定有明文
    。而道路交通安全規則第二條第一項第一款及道路交通管理處罰條例第三條第八
    款均明文規定該等有關道路交通管理法規所指之「汽車」均包含「機器腳踏車」
    。
二、抗告人即受處分人甲○○駕駛車牌號碼騎乘車號ＤＶＳ─一八七號輕型機車分別
    於民國九十二年四月九日下午二時許、九十二年四月十日上午十一時五十分許，
    在臺北市世貿中心停車，因未停放於現場劃分之停車格內，經為臺北市停車管理
    處（下稱舉發機關）交通助理員黃少鵬以拍照方式採證，並以受處分人違反道路
    交通管理處罰條例第五十六條第一項第九款規定之行為掣單舉發，嗣受處分人於
    應到案日期前向臺北市交通事件裁決所即原處分機關提出申訴，經原處分機關請
    舉發機關調查結果，仍認受處分人有前開違規行為，原處分機關乃依前揭道路交
    通管理處罰條例第五十六條第一項第九款、第八十五條第二項之規定於九十二年
    六月十六日以北市裁三字第裁二二─ＩＡ0000000、二二─ＩＡ0000
    000號，各裁處罰鍰新臺幣（下同）六百元。
三、抗告意旨略以：受處分人停放機車之停車場，並未標明該處不得停放機車，且該
    停車場，雖設有出入口，但晚上燈光昏暗，使人不易察覺該出入口之位置，而停
    車場周邊圍欄已有破洞，機車可由破洞出入，更無法得知該停車場停放機車處於
    何處，又受處分人停放機車處，又多劃一個汽車停車位，讓人誤以為那是可以停
    放機車之處云云。
四、經查：受處分人將所有前開輕型機車於右揭時間，停在世貿中心停車場內未劃設
    機車停車格之處等情，為受處分人具狀坦承，復有逕行舉發之違規照片二張（見
    原審卷第七頁、第八頁）在卷可稽。由上揭照片觀察，受處分人確將前開輕型機
    車停於鐵欄杆的前方，未劃設機車停車格處，是受處分人停放機車時並未將機車
    停放於機車專用停車格內之事實，至堪認定。又受處分人雖辯以：其停放機車之
    停車場，並未標明該處不得停放機車，且該停車場於多劃一個汽車停車位，讓人
    誤以為那是可以停放機車之處云云，然汽車停車時，在停車場內或路邊准停車處
    所停車時，應依規定停放，不得紊亂，已為道路交通安全規則第一百十二條第十
    四款所明定，而停車場內既劃設有汽車停車格位，則受處分人當知該處僅得停放
    汽車而非機車，而若未依該等劃設之停車格位停車，將影響該停車場內之車輛進
    出、迴轉或造成不便，是縱該停車場內並無劃設任何紅、黃線或其他禁止停車之
    標誌，為保障其他駕駛及路人之安全及權益，受處分人仍應將其車輛停放在停車
    場劃設之機車停車格位內，否則於停車場內又何須分別劃設汽車及機車兩種不同
    類型之停車格？受處分人以上述辯詞指摘原處分不當云云，顯無理由。本件事證
    明確，受處分人駕駛之上開輕型機車確有未依停車位置規定停車之違規行為，堪
    以認定。
五、原審因而認受處分人確有實際駕駛該部輕型機車於右揭時地未依停車位置規定違
    規停車之行為，原處分機關依前揭規定就受處分人各該次違規停車之行為，均裁
    處受處分人罰鍰六百元，並無違誤，而駁回受處分人異議之聲明，經核並無不合
    。受處分人提起抗告，為無理由，應予駁回。
據上論結，應依道路交通管理處罰條例第八十九條、道路交通案件處理辦法第二十六
條、刑事訴訟法第四百十二條，裁定如主文。
中      華      民      國    九十二    年     十一     月      七      日
                              臺灣高等法院交通法庭
                                  審判長法  官  楊  照  男
                                        法  官  陳  炳  彰
                                        法  官  王  詠  寰
右正本證明與原本無異。
不得再抗告。
                                        書記官  駱  麗  君
中      華      民      國    九十二    年     十一     月      七      日


司法院資訊處製作；財團法人民間司法改革基金會備份。
